臺灣高雄地方法院民事裁定
108年度消債更字第91號
聲  請  人  郭崇智即郭春貴
0000000000000000

0000000000000000

上列聲請人因消費者債務清理事件聲請更生，本院裁定如下：
    主  文
聲請人郭崇智即郭春貴自中華民國一百零八年七月十日下午四時
起開始更生程序。
命司法事務官進行本件更生程序。
    理  由
一、聲請意旨略以：伊無力清償債務，曾請求銀行公會協商成立
    ，然收入不豐，勉為償還數期後仍不得已毀諾，實有不可歸
    責於己之事由致不能履行，嗣復聲請調解仍不成立，爰聲請
    准予更生等語。
二、按債務人不能清償債務或有不能清償之虞者，得依本條例所
    定更生或清算程序，清理其債務。債務人無擔保或無優先權
    之債務總額未逾新臺幣（下同）1,200 萬元者，於法院裁定
    開始清算程序或宣告破產前，得向法院聲請更生。法院開始
    更生程序之裁定，應載明其年、月、日、時，並即時發生效
    力。法院裁定開始更生或清算程序後，得命司法事務官進行
    更生或清算程序，必要時得選任律師、會計師或其他適當之
    自然人或法人一人為監督人或管理人。消費者債務清理條例
    （下稱本條例）第3 條、第42條第1 項、第45條第1 項及第
    16條第1 項分別定有明文。
三、經查：
㈠、聲請人曾請求銀行公會協商債務方案成立，約定自民國95年
    7月起，分100期，利率6.88％，每月清償新臺幣（下同）19,
    691元，惟僅履行8期即未繳款而於96年3月通報毀諾，此有
    中國信託銀行陳報狀（卷第101至111頁）可參。而聲請人於
    96年申報所得為47,520元（紅樓商行薪資所得），平均每月
    所得3,960元，而聲請人自陳毀諾時於維那奇咖啡部屋任職
    ，每月收入約18,000元，勞保投保薪資為15,840元，有勞工
    保險被保險人投保資料表（卷第28頁）附卷可考。以聲請人
    斯時收入，顯已無法負擔每月19,691元之還款金額。堪認聲
    請人之收入無法持續支應前揭生活開支及協商款項，致繼續
    履行有所困難，亦即可認聲請人有不可歸責於己之事由，致
    不能履行原協商條件。
㈡、聲請人於105年度至106年度無申報所得，107年申報所得為11
    5,500元，平均每月所得為9,625元（本件元以下均採四捨五
    入計算），名下無財產，有台灣人壽保單解約金2,235元、
    遠雄人壽保單解約金27,193元（已扣保單借款本金109,000
    元、利息1,994元）；又聲請人自105年5月1日起為創順企業
    行鐘點計時人員，月收18,000元，現未領取任何補助等情，
    有財政部高雄國稅局105年至106年綜合所得稅各類所得資料
    清單及財產歸屬資料清單（卷第18頁、第22至23頁）、107
    年稅務電子閘門財產所得調件明細表（卷第135頁）、財產
    及收入狀況說明書（卷第5至7頁）、債權人清冊（卷第86至
    89頁）、戶籍謄本（卷第15頁）、勞工保險被保險人投保資
    料表（卷第28頁）、個人商業保險查詢結果表（卷第21頁）
    、財團法人金融聯合徵信中心前置協商專用債權人清冊（卷
    第44至46頁）、信用報告（卷第47至50頁）、高雄市政府社
    會局函（卷第70頁）、高雄市政府都市發展局函（卷第69頁
    ）、服務證明書（卷第24頁）、存簿（卷第19頁、第26頁、
    第83至84頁）、台灣人壽保險股份有限公司函（卷第72至75
    頁、第81頁）、遠雄人壽保險股份有限公司函（卷第90至91
    頁）等附卷可證。則在別無其他資料可認聲請人有其他收入
    之情形下，以其每月收入18,000元核算現在償債能力之
    基礎，堪認妥適。
㈢、關於聲請人個人日常必要支出部分，聲請人主張與母親、妹
    妹租屋居住，每月租金8,500元，聲請人分擔4,500元，並提
    出租賃契約書（卷第29至31頁）、存簿（卷第32至36頁）在
    卷可稽。按債務人必要生活費用，以最近一年衛生福利部或
    直轄市政府所公告當地區每人每月最低生活費一點二倍定之
    ，本條例第64條之2第1項定有明文。本院參酌衛福部社會司
    所公告108年度高雄市最低生活費為13,099元，則聲請人每
    月最低生活所必需除有特殊情形並有證據證明者外，自宜以
    此之1.2倍即15,719元為度，始得認係必要支出。又上開最
    低生活費用之標準，係照當地最近1年平均每人消費支出60％
    ，依其基準之家庭收支調查報告調查表格式所示有關經常性
    支出之調查項目，其原即包括利息支出、食品、衣著、「房
    租」及水費、電費、醫療保健、交通、娛樂、教育等基本生
    活需求。本院認在聲請人未能立證證明其有其他特殊需求之
    情形下，其個人必要生活費用即應以此為限度。
㈣、綜上所述，聲請人每月收入為18,000元，扣除必要生活費15,
    719元後，剩餘2,281元。而聲請人目前負債總額為5,844,02
    7元（卷第86至89頁債權人清冊），扣除台灣人壽、遠雄人
    壽保單解約金共計29,428元後，以上開餘額按月攤還結果，
    至少約需212年【計算式：（5,844,027－29,428）÷2,281÷12
    ＝212】始能清償完畢。堪認聲請人有不能清償債務之情事。
    此外，聲請人無擔保或無優先權之債務總額未逾1,200萬元
    ，且無本條例第6條第3項、第8條或第46條各款所定駁回更
    生聲請之事由存在。則聲請人聲請更生為有理由，應予准許
    ，爰命司法事務官進行本件更生程序。
四、依本條例第11條第1 項、第45條第1 項、第16條第1 項，裁
    定如主文。
中　　華　　民　　國　 108　　年　　7 　　月　　10　　日
              　　民事庭　　法　　　官　沈建興
以上正本係照原本作成。
本裁定不得抗告。
中　　華　　民　　國　 108　　年　　7 　　月　　10　　日
  　                        書記官　胡美儀